【裁判字號】    98,易,360
【裁判日期】    980527
【裁判案由】    竊盜
【裁判全文】
臺灣桃園地方法院刑事判決               98年度易字第360號
公  訴  人  臺灣桃園地方法院檢察署檢察官
被      告  甲○○
                      號2樓
                      （
上列被告因竊盜案件，經檢察官提起公訴（九十八年度偵字第六
七五八號），被告於準備程序中就被訴事實為有罪之陳述，本院
合議庭裁定由受命法官獨任進行簡式審判程序審理後，判決如下
：
    主  文
甲○○竊盜，累犯，處有期徒刑陸月，如易科罰金，以新台幣壹
仟元折算壹日。
    事  實
一、甲○○前因偽造貨幣案件，經本院於民國95年8 月30日以九
    十五年度訴字第一一五七號判決判處有期徒刑二年，經上訴
    後，由臺灣高等法院於95年12月7 日以九十五年度上訴字第
    三七七二號駁回上訴確定；復因竊盜案件，經臺灣板橋地方
    法院於95年11月23日以九十五年度簡字第六二○六號判決判
    處有期徒刑四月確定；再因竊盜案件，經本院於96年1 月29
    日以九十五年度桃簡字第三○九○號判決判處有期徒刑五月
    確定；又因竊盜案件，經本院於96年4 月30日以九十六年度
    易字第二三六號判決分別判處有期徒刑三月、四月確定；嗣
    上開案件經本院於96年8 月31日以九十六年度聲減字第三六
    八六號裁定減刑並更定應執行刑為有期徒刑一年五月確定，
    ，並於97年5月2日縮刑期滿執行完畢。詎仍不知悔改，於98
    年3月28日晚間7時5分許，行經桃園縣龜山鄉○○○路438號
    之房屋仲介公司，見乙○○所有之華碩牌W5G00A型筆記型電
    腦放置桌上，竟意圖為自己不法之所有，進入前述店內後，
    徒手竊取系爭筆記型電腦，得手後適乙○○返回而發覺，並
    將系爭筆記型電腦搶回，甲○○遂趁隙逃逸，經乙○○在後
    追趕並報警，旋即在桃園縣龜山鄉○○○街5之1號抓獲甲○
    ○，始悉上情。
二、案經桃園縣政府警察局龜山分局報臺灣桃園地方法院檢察署
    檢察官偵查起訴。
    理  由
一、本件被告甲○○所犯刑法第三百二十條第一項之竊盜罪，非
    死刑、無期徒刑、最輕本刑為三年以上有期徒刑之罪或高等
    法院管轄第一審案件，而於準備程序進行中，被告先就被訴
    事實為有罪之陳述，經告知簡式審判程序之旨，並聽取公訴
    人、被告之意見後，由本院合議庭以裁定由受命法官獨任行
    簡式審判程序，核先敘明。
二、訊據被告甲○○就上揭犯行，於警詢、偵查及本院羈押程序
    、準備程序與審理中均坦承不諱（見偵查卷第12至13頁、第
    38至39頁，本院九十八年度聲羈字第二一三號卷第12頁，本
    院卷第12頁反面、98年5月1日準備程序筆錄第2 頁、同日審
    判筆錄第3 頁）核與證人即被害人乙○○於警詢時指述失竊
    情節相符（見偵查卷第31至33頁）並有桃園縣政府警察局龜
    山分局坪頂派出所贓物認領（保管）單暨上開筆記型電腦照
    片（見偵查卷第35、36頁）在卷可稽，堪信被告之自白與事
    實相符。綜上，本件事證明確，被告犯行洵堪認定，應依法
    論科。
三、按竊盜罪既遂與未遂之區別，應以所竊之物已否移入自己權
    力支配之下為標準。若已將他人財物移歸自己所持，即應成
    立竊盜既遂罪。至其後將已竊得之物遺棄逃逸，仍無妨於該
    罪之成立（最高法院十七年上字第五○九號著有是例）查被
    告甲○○進入前述房屋仲介公司內竊取被害人乙○○之系爭
    筆記型電腦欲離開之際，已破壞原持有支配關係，而將上開
    筆記型電腦置於自己實力支配之下，是其竊盜行為即已既遂
    ，縱其於甫離開之際即遭被害人乙○○發現而搶回該筆記型
    電腦，仍無礙此部分行為已經即遂之認定。核被告甲○○所
    為係犯刑法第三百二十條第一項之竊盜罪。而刑事訴訟法第
    三百條所謂變更法條，係指罪名之變更，而同一犯罪之未遂
    犯及既遂犯，僅屬行為階段上之區分，性質上並無不同，具
    有同一性，因之，雖公訴人誤認被告本件犯行尚屬未遂，惟
    無涉應否變更起訴法條。又被告有事實欄所載之前科紀錄及
    執行情形，有臺灣高等法院被告前案紀錄表在卷足憑，其於
    徒刑執行完畢後五年內故意再犯本件有期徒刑以上之罪，為
    累犯，應依刑法第四十七條第一項之規定加重其刑。爰審酌
    被告有多項前科紀錄，顯見其素行不佳，又屢犯本件同罪質
    之竊盜罪，惡性非輕，惟念其甫竊得系爭筆記型電腦後即被
    查獲之犯罪情節與所生危害程度非重，且犯後均能坦承犯行
    、態度尚佳，及被害人乙○○亦表明因被告能坦承犯行復已
    追回失物而不再追究（見偵查卷第33頁）等一切情狀，量處
    如主文所示之刑，並諭知易科罰金之折算標準，以示懲儆。
    至公訴意旨雖認被告有多次竊盜前科且甫因竊盜案件經交保
    後又再犯竊盜犯行，建議諭知強制工作等語，固非無見，惟
    被告本次所犯竊盜犯行與其前經判刑確定之竊盜前科，犯案
    時間已有相當之間隔，被告犯行應屬客觀上短暫且未具有相
    當時間延續性之事件，又被告所犯另件竊盜案件係在酒後意
    志薄弱情形下所為，有本院依職權查詢該件判決在卷足佐，
    公訴人復未舉證被告有何犯罪習慣，或係因遊蕩或懶惰成習
    而犯罪之實據，另本院審酌刑法第五十七條各款所列事由之
    一切情狀後，認被告本件犯行，量處如主文所示之刑，已足
    使其警惕並收教化之效，認尚無再援引刑法第九十條第一項
    規定，為被告應於刑之執行前令入勞動場所強制工作之宣告
    ，併此敘明。
據上論斷，應依刑事訴訟法第二百七十三條之一第一項、第二百
九十九條第一項前段，刑法第三百二十條第一項、第四十七條第
一項、第四十一條第一項前段，刑法施行法第一條之一第一項、
第二項前段，判決如主文。
本案經檢察官周芝君到庭執行職務。
中    華    民    國    98    年    5     月    27    日
                  刑事第十二庭  法  官  李文娟
以上正本證明與原本無異。
如不服本判決應於收受判決後10日內向本院提出上訴書狀，並應
敘述具體理由；其未敘述上訴理由者，應於上訴期間屆滿後20日
內向本院補提理由書（均須按他造當事人之人數附繕本）「切勿
逕送上級法院」。
                                書記官  蕭秀蓉
中    華    民    國    98    年    6     月    1     日
附錄論罪科刑依據之法條：
刑法第三百二十條


司法院資訊處製作；財團法人民間司法改革基金會備份。
